【裁判字號】    98,易,1551
【裁判日期】    980602
【裁判案由】    竊盜
【裁判全文】
臺灣臺中地方法院刑事判決              98年度易字第1551號
公  訴  人  臺灣臺中地方法院檢察署檢察官
被      告  乙○○
                    （現羈押於臺灣臺中看守所）
            子○○
上列被告等因竊盜案件，經檢察官提起公訴（九十八年度偵字第
一○七二四號），本院判決如下：
    主    文
乙○○犯如附表所示之罪，均累犯，各處如附表所示之刑。應執
行有期徒刑貳年拾月，扣案之一字起子壹支、剪刀貳把沒收。
子○○犯如附表所示之罪，各處如附表所示之刑。應執行有期徒
刑貳年貳月，扣案之一字起子壹支、剪刀貳把沒收。
    犯罪事實
一、乙○○前曾竊盜案件，於民國九十一年十二月三十一日經臺
    灣屏東地方法院以九十一年度易字第一一○四號判決處有期
    徒刑十確，上訴後，於九十二年三月二十五日經臺灣高等法
    院高雄分院以九十二年度上易字第二二三號判決駁回上訴確
    定後，又因竊盜案件，於九十三年四月十二日經本院以九十
    二年度易字第一七八三號判決處有期徒刑五月確定後，上開
    二案經接續執行，於九十三年九月二日縮短刑期假釋並交付
    保護管束出監，甫於九十四年一月九日期滿未經撤銷視為執
    行完。詎不知悛悔，復夥同子○○共同意圖為自己不法之所
    有，每次均攜帶所自備質地堅硬、客觀上足以危害人之生命
    、身體安全，可作為兇器之一字起子一支及剪刀二支，先後
    於附表所示之時間、地點，以附表所示之犯罪手法，竊取附
    表所示丙○○等八人所持有管領或所有之物品得逞。嗣於九
    十八年四月二十七日凌晨○時三十五分許，為警在臺中市西
    屯區○○○路十號，為警攔查時，在有偵查犯罪權限之機關
    發覺其二人上開竊盜行為之前，主動向臺中市警察局第六分
    局協和派出所警員癸○○自首所犯之上開八次竊盜事實，並
    接受裁判，因而查獲上情，並扣得乙○○所有且供竊盜使用
    之一字起子一支及剪刀二支。
二、案經臺中市警察局第六分局報請臺灣臺中地方法院檢察署檢
    察官偵查起訴。
    理    由
壹、證據能力方面
    按現行刑事訴訟法為保障被告之反對詰問權，排除具有虛偽
    危險性之傳聞證據，以求實體真實之發見，於該法第一百五
    十九條第一項明定被告以外之人於審判外之言詞或書面陳述
    ，除法律有規定者外，不得作為證據。而刑事訴訟法第一百
    五十九條之一至第一百五十九條之四有傳聞法則之例外規定
    ，且被告以外之人於審判外之陳述，雖不符前四條之規定，
    而經當事人於審判程序同意作為證據，法院審酌該言詞陳述
    或書面陳述作成時之情況，認為適當者，亦得為證據；當事
    人、代理人或辯護人於法院調查證據時，知有第一百五十九
    條第一項不得為證據之情形，而未於言詞辯論終結前聲明異
    議者，視為有前項之同意，刑事訴訟法第一百五十九條之五
    定有明文。本件檢察官、被告乙○○、子○○於本院審理程
    序中，並未就本案卷內證據資料之證據能力提出爭執，且迄
    於言詞辯論終結前，均未主張有刑事訴訟法第一百五十九條
    第一項不得為證據之情形，應認均已同意本案卷內之證據資
    料均得作為本案證據，且經本院審酌後，認無不適當之情形
    ，是本案卷內之證據均有證據能力，合先敘明。
貳、實體方面
一、上開犯罪事實，迭據被告乙○○、子○○二人於警詢、偵訊
    及本院審理時坦承不諱，核與證人即被害人丙○○、己○○
    、戊○○、甲○○、辛○○、庚○○、壬○○、丁○○於警
    詢時指述被害情節相符，並有現場圖、贓物認領保管單、照
    片、位置圖附卷，及被告乙○○所有供其二人竊盜上開財物
    使用之一字起子一支及剪刀二把扣案可資佐證。綜上所述，
    本件事證明確，被告二人上開犯行洵堪認定。
二、論罪科刑
（一）核被告二人所為附表所示八次之行為，均係犯刑法第三百
      二十一條第一項第三款之攜帶兇器竊盜罪。
（二）再被告乙○○有前揭犯罪事實欄所載之經有期徒刑宣告及
      執行完畢之情形，此有臺灣高等法院被告前案紀錄表在卷
      可查，其於有期徒刑執行完畢後五年以內故意再犯本件皆
      為有期徒刑以上之八罪，均構成累犯，應依刑法第四十七
      條第一項之規定各予以加重其刑。
（三）又查，被告二人於警方尚未發現所為之上開八次竊盜犯行
      前，即向臺中市警察局第六分局協和派出所警員癸○○警
      員自首而願接受裁判等情，業據證人癸○○於本院審理時
      證述明確，是以，被告二人所犯上開八次竊盜犯行，均符
      合自首要件，且考量其二人因此幫助警方查獲上開竊盜犯
      行，減省司法資源之耗費，爰均依刑法第六十二條前段之
      規定，減輕其刑。被告乙○○所犯之八次竊盜犯行，既有
      上開刑罰加重、減輕事由，爰均予先加後減之。
（四）又被告二人所犯上開八罪間，其行為之時間、地點均非同
      一，行為各自獨立、侵害法益之歸屬復有歧異，自應予以
      分論併罰。
（五）爰審酌被告乙○○有多次竊盜前科，被告子○○有詐欺前
      科（有臺灣高等法院被告前案紀錄表可考），素行欠佳，
      被告乙○○僅高中肄業，被告子○○僅為國中畢業（見臺
      中市警察局第六分局調查筆錄教育程度欄），智識程度雖
      不高，仍應端正品行，奮發向上，竟囿於貪念而竊取他人
      財物，對他人之財產權恣意擅加侵害；且其二人正值青壯
      ，體無殘缺，不思循正當管道賺取錢財謀生，反起意行竊
      ，亦缺乏對他人財產權應予尊重之觀念；並衡酌被告二人
      犯行所肇致之具體損害程度，及犯後均能坦承犯行，犯罪
      後態度尚稱良好等一切情狀，分別量處如主文所示之刑，
      並定應執行之刑。
(六)扣案之一字起子一支及剪刀二支均屬被告乙○○所有，且供
    其二人犯上開八次竊盜罪所用等情，業據被告二人供承在卷
    ，爰併依刑法第三十八條第一項第二款規定，予以宣告沒收
    。
據上論斷，依刑事訴訟法第二百八十四條之一、第二百九十九條
第一項前段，刑法第二十八條、第三百二十一條第一項第三款、
第四十七條第一項、第六十二條前段，第五十一條第五款、第三
十八條第一項第二款，判決如主文。
本案經檢察官張容姍到庭執行職務。
中    華    民    國    98    年    6     月    2     日
                      刑事第六庭  法  官  莊秋燕
以上正本證明與原本無異。
如不服本判決應於收受判決後十日內向本院提出上訴書狀，並應
敘述具體理由；其未敘述上訴理由者，應於上訴期間屆滿後二十
日內向本院補提理由書（均須按他造當事人之人數附繕本）「切
勿逕送上級法院」。
                                  書記官  楊賀傑
中    華    民    國    98    年    6     月    2     日
附錄論罪科刑法條：
刑法第三百二十一條
犯竊盜罪而有左列情形之一者，處六月以上、五年以下有期徒
  刑：
  一、於夜間侵入住宅或有人居住之建築物、船艦或隱匿其內而
      犯之者。
  二、毀越門扇、牆垣或其他安全設備而犯之者。
  三、攜帶兇器而犯之者。
  四、結夥三人以上而犯之者。
  五、乘火災、水災或其他災害之際而犯之者。
  六、在車站或埠頭而犯之者。
  前項之未遂犯罰之。
附表：
┌──┬────────┬─────────────┬──────┐
│編號│犯罪時間及地點  │犯罪方法及結果            │主文        │
├──┼────────┼─────────────┼──────┤
│(一)  │98年4月26日夜間 │由子○○把風，並由乙○○持│乙○○共同犯│
│    │11時30分許，在臺│剪刀破壞丙○○所有之車牌號│攜帶兇器竊盜│
│    │中市○區○○街  │碼XK-1143號自用小客車之車 │罪，累犯，處│
│    │118巷12號前。   │門鎖後，進入車內，再以一字│有期徒刑捌月│
│    │                │起子開啟電門而竊取該車得手│，扣案之一字│
│    │                │。                        │起子壹支及剪│
│    │                │                          │刀貳把均沒收│
│    │                │                          │。          │
│    │                │                          │子○○共同犯│
│    │                │                          │攜帶兇器竊盜│
│    │                │                          │罪，處有期徒│
│    │                │                          │刑柒月，扣案│
│    │                │                          │之一字起子壹│
│    │                │                          │支及剪刀貳把│
│    │                │                          │均沒收。    │
├──┼────────┼─────────────┼──────┤
│(二)  │98年4月26日夜間 │由子○○把風，並由乙○○持│乙○○共同犯│
│    │11時45分許，在臺│剪刀破壞戊○○所管理使用之│攜帶兇器竊盜│
│    │中市○○區○○路│車牌號碼LM-4097號自用小客 │罪，累犯，處│
│    │4段150之5號前。 │車（登記所有人為游春錦）之│有期徒刑柒月│
│    │                │車門鎖後，進入車內竊取陳宏│，扣案之一字│
│    │                │銘所有之手錶1支及現金100元│起子壹支及剪│
│    │                │。                        │刀貳把均沒收│
│    │                │                          │。          │
│    │                │                          │子○○共同犯│
│    │                │                          │攜帶兇器竊盜│
│    │                │                          │罪，處有期徒│
│    │                │                          │刑陸月，扣案│
│    │                │                          │之一字起子壹│
│    │                │                          │支及剪刀貳把│
│    │                │                          │均沒收。    │
├──┼────────┼─────────────┼──────┤
│(三)  │98年4月26日夜間 │由子○○把風，並由乙○○持│乙○○共同犯│
│    │11時55分許，在臺│剪刀破壞甲○○所管理使用之│攜帶兇器竊盜│
│    │中市西屯區福中二│車牌號碼FT-8436號自用小客 │罪，累犯，處│
│    │街8之1號前。    │車（登記所有人為張譯今）之│有期徒刑柒月│
│    │                │車門鎖後，進入車內竊取李昀│，扣案之一字│
│    │                │諠所有之現金136元。       │起子壹支及剪│
│    │                │                          │刀貳把均沒收│
│    │                │                          │。          │
│    │                │                          │子○○共同犯│
│    │                │                          │攜帶兇器竊盜│
│    │                │                          │罪，處有期徒│
│    │                │                          │刑陸月，扣案│
│    │                │                          │之一字起子壹│
│    │                │                          │支及剪刀貳把│
│    │                │                          │均沒收。    │
├──┼────────┼─────────────┼──────┤
│(四)  │98年4月27日凌晨 │由子○○把風，並由乙○○持│乙○○共同犯│
│    │零時許，在臺中市│剪刀破壞丁○○所有之車牌號│攜帶兇器竊盜│
│    │西屯區○○○○街│碼XO-9313號自用小客車之車 │罪，累犯，處│
│    │33巷3號前。     │門鎖後，進入車內竊取丁○○│有期徒刑柒月│
│    │                │所有之現金185元。         │，扣案之一字│
│    │                │                          │起子壹支及剪│
│    │                │                          │刀貳把均沒收│
│    │                │                          │。          │
│    │                │                          │子○○共同犯│
│    │                │                          │攜帶兇器竊盜│
│    │                │                          │罪，處有期徒│
│    │                │                          │刑陸月，扣案│
│    │                │                          │之一字起子壹│
│    │                │                          │支及剪刀貳把│
│    │                │                          │均沒收。    │
├──┼────────┼─────────────┼──────┤
│(五)  │98年4月27日凌晨0│由子○○把風，並由乙○○持│乙○○共同犯│
│    │時15分許，在臺中│剪刀破壞壬○○所有之車牌號│攜帶兇器竊盜│
│    │市西屯區○○○路│碼NE-2996號自用小客車之車 │罪，累犯，處│
│    │與水尾巷口。    │門鎖後，進入車內竊取壬○○│有期徒刑柒月│
│    │                │所有之現金50元。          │，扣案之一字│
│    │                │                          │起子壹支及剪│
│    │                │                          │刀貳把均沒收│
│    │                │                          │。          │
│    │                │                          │子○○共同犯│
│    │                │                          │攜帶兇器竊盜│
│    │                │                          │罪，處有期徒│
│    │                │                          │刑陸月，扣案│
│    │                │                          │之一字起子壹│
│    │                │                          │支及剪刀貳把│
│    │                │                          │均沒收。    │
├──┼────────┼─────────────┼──────┤
│(六)  │98年4月27日凌晨0│由子○○把風，並由乙○○持│乙○○共同犯│
│    │時21分許，在臺中│剪刀破壞辛○○所有之車牌號│攜帶兇器竊盜│
│    │市西屯區福中十六│碼OX-2561號自用小客車之車 │罪，累犯，處│
│    │街5巷38號旁。   │門鎖後，進入車內竊取辛○○│有期徒刑柒月│
│    │                │所有之現金150元。         │，扣案之一字│
│    │                │                          │起子壹支及剪│
│    │                │                          │刀貳把均沒收│
│    │                │                          │。          │
│    │                │                          │子○○共同犯│
│    │                │                          │攜帶兇器竊盜│
│    │                │                          │罪，處有期徒│
│    │                │                          │刑陸月，扣案│
│    │                │                          │之一字起子壹│
│    │                │                          │支及剪刀貳把│
│    │                │                          │均沒收。    │
├──┼────────┼─────────────┼──────┤
│(七)  │98年4月27日凌晨0│由子○○把風，並由乙○○持│乙○○共同犯│
│    │時23分許，在臺中│剪刀破壞庚○○所管理使用之│攜帶兇器竊盜│
│    │市西屯區福中十六│車牌號碼ST-3126號自用小客 │罪，累犯，處│
│    │街5巷38號旁。   │車（登記所有人為何秀真）之│有期徒刑柒月│
│    │                │車門鎖後，進入車內竊取楊聰│，扣案之一字│
│    │                │明所有之現金50 元。       │起子壹支及剪│
│    │                │                          │刀貳把均沒收│
│    │                │                          │。          │
│    │                │                          │子○○共同犯│
│    │                │                          │攜帶兇器竊盜│
│    │                │                          │罪，處有期徒│
│    │                │                          │刑陸月，扣案│
│    │                │                          │之一字起子壹│
│    │                │                          │支及剪刀貳把│
│    │                │                          │均沒收。    │
├──┼────────┼─────────────┼──────┤
│(八)  │98年4月27日凌晨0│由子○○把風，並由乙○○持│乙○○共同犯│
│    │時30分許，在臺中│剪刀破壞己○○所管理使用之│攜帶兇器竊盜│
│    │市西屯區○○○路│車牌號碼NH-5470號自用小客 │罪，累犯，處│
│    │98巷口。        │車（登記所有人為陳鐙尹）之│有期徒刑捌月│
│    │                │車門鎖後，進入車內，再以一│，扣案之一字│
│    │                │字起子開啟電門而竊取該車得│起子壹支及剪│
│    │                │手。                      │刀貳把均沒收│
│    │                │                          │。          │
│    │                │                          │子○○共同犯│
│    │                │                          │攜帶兇器竊盜│
│    │                │                          │罪，處有期徒│
│    │                │                          │刑柒月，扣案│
│    │                │                          │之一字起子壹│
│    │                │                          │支及剪刀貳把│
│    │                │                          │均沒收。    │
└──┴────────┴─────────────┴──────┘


司法院資訊處製作；財團法人民間司法改革基金會備份。
